【裁判字號】    96,訴,4116
【裁判日期】    970229
【裁判案由】    毒品危害防制條例
【裁判全文】
臺灣高雄地方法院刑事判決              96年度訴字第4116號
公  訴  人  臺灣高雄地方法院檢察署檢察官
被      告  甲○○
上列被告因毒品危害防制條例案件，經檢察官提起公訴（96年度
毒偵字第8083號），被告就被訴事實為有罪之陳述，本院合議庭
裁定由受命法官獨任進行簡式審判程序，判決如下：
    主  文
甲○○施用第一級毒品，累犯，處有期徒刑壹年。又施用第二級
毒品，累犯，處有期徒刑陸月，扣案第二級毒品甲基安非他命伍
包（驗餘淨重零點伍公克）及殘留第二級毒品甲基安非他命
玻璃球吸食器壹組，均沒收銷燬之。又持有第二級毒品，累犯，
處有期徒刑肆月，扣案MDMA顆（驗後淨重計共零點玖肆捌公克
），沒收銷燬之。應執行有期徒刑壹年玖月，扣案第二級毒品甲
基安非他命伍包（驗餘淨重零點伍公克）、殘留第二級毒品
甲基安非他命玻璃球吸食器壹組及第二級毒品MDMA顆（驗後淨
重計共零點玖肆捌公克），均沒收銷燬之。
    事  實
一、甲○○前因施用毒品案件，經依本院93年度毒聲字第2564號
    裁定觀察、勒戒後，認無繼續施用毒品之傾向，於民國94年
    2 月2 日執行完畢釋放出所，並由臺灣高雄地方法院檢察署
    檢察官以93年度毒偵字第5296號為不起訴處分確定。竟不思
    戒除毒癮，復因施用毒品案件，經本院以94年度簡字第4674
    號判決判處有期徒刑4 月確定，甫於95年5 月24日執行完畢
    釋放出監。竟不知悔改，基於施用第一級毒品海洛因之犯意
    ，於96年8 月25日下午2 時10分許回溯48小時內某時，在某
    處，以摻入香煙之方式施用第一級毒品海洛因1 次；另基於
    施用第二級毒品甲基安非他命之犯意，於96年8 月25日上午
    1 時，在高雄市○○區○○街196 號住處房間內，以玻璃球
    燒烤方式，施用第二級毒品甲基安非他命1 次。又於96 年8
    月24日下午11時許，在高雄市○○區○○路與力行路口，向
    姓名、年籍不詳綽號「阿Ｂ」之男人，以新臺幣500 元之代
    價，購買第二級毒品MDMA後，無故持有之，欲供己施用。嗣
    為警於96年8 月25日上午11時30分許，在高雄市○○區○○
    路與十全路口查獲，並於其背包內扣得其所持有之第二級毒
    品甲基安非他命5 小包（驗後淨重計共0.533 公克）、MDMA
    3 顆（驗後淨重計共0.948 公克），及殘留甲基安非他命玻
    璃球吸食器1 支，並經其同意採尿，呈嗎啡及甲基安非他命
    陽性反應，始悉上情。
二、案經高雄市政府警察局移送臺灣高雄地方法院檢察署偵查起
    訴。
    理  由
一、本件係經被告甲○○於準備程序當庭表示認罪，而經本院裁
    定以簡式審判程序加以審理，依據刑事訴訟法第273 條之2
    、第159 條第2 項之規定，不適用傳聞法則有關限制證據能
    力之相關規定，合先敘明。
二、上開事實業經被告甲○○坦承不諱，且其為警查獲所採集之
    尿液檢體，經送檢驗結果，確呈嗎啡陽性反應（按海洛因係
    由嗎啡經化學合成而製得，經注射進入人體後，因代謝分解
    成嗎啡，因此施打海洛因後，由尿液中檢驗結果仍為嗎啡反
    應）及甲基安非他命陽性反應，有高雄市立凱旋醫院96年9
    月10日出具之轉碼編號A00000000 號濫用藥物尿液檢驗報告
    及保安警察大隊刑案移送專責組偵辦毒品危害防制條例嫌疑
    人尿液採證代碼表各1 件在卷可稽，且扣案之晶體5 包，經
    送高雄醫學大學附設中和紀念醫院檢驗結果，確呈甲基安非
    他命陽性反應（驗後淨重共計0.533 公克），亦有該院96年
    9 月24日出具之報告編號0000 -000 至0000-000號檢驗報告
    共5 件附卷可按。再被告有如事實欄所示之觀察勒戒執行完
    畢之情，有臺灣高等法院被告前案紀錄表在卷可佐，顯見其
    係於上開觀察勒戒執行完畢釋放後，5 年內再犯本件施用第
    一級、第二級毒品之罪，事證明確。又扣案之3 顆棕色錠劑
    ，經送高雄醫學大學附設中和紀念醫院檢驗結果，確呈第二
    級毒品MDMA陽性反應（驗後淨重0.948 公克），亦有該院96
    年9 月24日出具之報告編號0000-000號檢驗報告1 件附卷可
    查，亦足證被告確有持有第二級毒品MDMA之犯行。是被告犯
    行堪以認定，自應依法論科。
三、人體施用甲基安非他命後，其主要代謝物中，未改變型態之
    甲基安非他命占施用劑量達百分之43，安非他命則約為百分
    之5 ；人體若係施用安非他命後，主要代謝物中則有未改變
    型態之安非他命，但無甲基安非他命，此經法務部調查局以
    93年5 月4 日調科壹字第09362413980 號函釋明在案，在卷
    可參。足見人體若施用安非他命，其尿液代謝物不可能出現
    甲基安非他命，惟人體若施用甲基安非他命，其尿液代謝物
    除主要有甲基安非他命外，亦可能有少量之安非他命。查本
    件被告僅坦認施用第二級毒品1 次。惟卷附尿液檢驗報告所
    載被告之尿液呈現安非他命及甲基安非他命之陽性反應，係
    指被告之尿液含有代謝物安非他命及甲基安非他命，尚難以
    被告尿液呈「安非他命」與「甲基安非他命」陽性反應，即
    遽論被告施用「安非他命」與「甲基安非他命」2 種毒品。
    ，揆諸罪疑唯輕原則，尚未足以認定被告係同時或分次施用
    安非他命及甲基安非他命2 種毒品。檢察官起訴書認被告係
    施用安非他命、甲基安非他命，容有誤解，附此敘明。
四、核被告所為，係犯毒品危害防制條例第10條第1 項之施用第
    一級毒品海洛因罪及同條第2 項之施用第二級毒品甲基安非
    他命罪，另犯同條例第11條第2 項之持有第二級毒品MDMA罪
    。又被告施用第一級毒品海洛因前後持有海洛因及其施用第
    二級毒品甲基安非他命前後持有甲基安非他命之低度行為，
    應為施用海洛因、甲基安非他命之高度行為所吸收，均不另
    論罪。爰審酌海洛因、甲基安非他命戕害身心，而被告前因
    施用毒品經送觀察勒戒之執行後，猶不思戒絕革除惡習，而
    為本件犯罪，顯未因前所受觀察勒戒之治療處分而記取教訓
    ，惟其施用毒品所生危害，實以自戕身心健康為主，對於他
    人生命、身體、財產等法益，尚無明顯而重大之實害，另被
    告持有第二級毒品MDMA之行為亦足非難，惟持有數量僅3 顆
    ，兼衡其犯罪後坦承犯行等一切情狀，各量處如主文所示之
    刑。並定其應執行之刑。
五、又扣案第二級毒品甲基安非他命5 包（驗餘淨重0.533 公克
    ），經檢驗確呈甲基安非他命陽性反應，第二級毒品MDMA3
    顆（驗後淨重計共0.948 公克），經檢驗亦呈MDMA陽性反應
    ，已如前述，均為違禁物；殘留第二級毒品甲基安非他命玻
    璃球吸食器1 組，其上仍檢出甲基安非他命陽性反應，足證
    其上殘餘毒品與之無法完全析離，應將之同視為第二級毒品
    ，從而上開物品不問屬於犯人與否，均應依毒品危害防制條
    例第18條第1 項前段規定沒收銷燬之。
據上論斷，應依刑事訴訟法第273 條之1 第1 項、第299 條第1
項前段，毒品危害防制條例第10條第1 項、第2 項、第11條第2
項、第18條第1 項前段，刑法第11條、第51條第5 款，判決如主
文。
本案經檢察官呂乾坤到庭執行職務。
中    華    民    國    97    年    2    月    29    日
                  刑事第十二庭  法  官  施介元
以上正本證明與原本無異。
如不服本判決應於收受本判決後10日內向本院提出上訴書狀，並
應敘述具體理由，如未敘述上訴理由者，應於上訴期間屆滿後20
日內補提理由書狀於本院（均須按他造當事人之人數附繕本）「
切勿逕送上級法院」。
中    華    民    國    97    年    2    月    29    日
                                書記官  謝群育
附錄本判決論罪科刑法條
毒品危害防制條例第10第1項、第2項
施用第一級毒品者，處 6 月以上 5 年以下有期徒刑。
施用第二級毒品者，處 3 年以下有期徒刑。
毒品危害防制條例第11條第2項
持有第二級毒品者，處 2 年以下有期徒刑、拘役或新臺幣 3 萬
元以下罰金。


司法院資訊處製作；財團法人民間司法改革基金會備份。
